臺灣屏東地方法院刑事判決　　　　　　　96年度訴字第1286號
公　訴　人　臺灣屏東地方法院檢察署檢察官
被　　　告　甲○○
上列被告因違反毒品危害防制條例案件，經檢察官提起公訴（96
年度毒偵字第1904號），被告於準備程序中就被訴事實為有罪之
陳述，經本院合議庭裁定改以簡式審判程序審理，判決如下：
    主  文
甲○○施用第一級毒品，累犯，處有期徒刑壹年肆月。
    犯  罪  事  實
一、甲○○前於民國93年間因搶奪、違反毒品危害防制條例等案
    件，經本院分別以93年度訴字第92號判決判處有期徒刑8 月
    ，及以93年度訴字第162 號判決判處應執行有期徒刑1 年6
    月確定，2 案接續執行，於95年3 月21日因縮短刑期假釋出
    獄，所餘刑期付保護管束，嗣於95年5 月21日保護管束期滿
    ，未經撤銷假釋，所餘刑期以已執行完畢論；又於95年間因
    違反毒品危害防制條例案件，經本院以95年度訴字第625 號
    判決判處應執行有期徒刑1 年10月確定，嗣經本院以96年度
    聲減字第556 號裁定減刑減為應執行有期徒刑11月確定，而
    於96年7月16日執行完畢。
二、甲○○前於89年間因施用毒品案件，經本院裁定送觀察、勒
    戒後，因認有繼續施用毒品之傾向，再經本院以89年毒聲字
    第2036號裁定令入戒治處所施以強制戒治1 年，於90年8 月
    6 日執行完畢釋放；復於上開強制戒治執行完畢釋放後5 年
    內之91年6 月15日至93年2 月23日因再犯施用毒品案件，經
    本院以93年度訴字第162 號判決判處應執行有期徒刑1 年6
    月確定；及於95年5 月初至同年月28日因施用毒品案件，經
    本院以95年度訴字第625 號判決判處應執行有期徒刑1 年10
    月確定。詎甲○○不知戒絕，復於96年8 月28日17時許，在
    其位於屏東縣內埔鄉○○村○○路587 巷19號住處房間內，
    以將海洛因加水置入注射針筒內再注入體內之方式，施用第
    一級毒品海洛因1 次。嗣於同年8 月30日19時許，因警在屏
    東縣麟洛鄉○○路某檳榔攤執行另案搜索時，甲○○在場，
    經警徵得其同意後，採尿送驗而查獲。
三、案經屏東縣警察局內埔分局報告臺灣屏東地方法院檢察署檢
    察官偵查起訴。
    理  由
一、本件被告所犯係死刑、無期徒刑或最輕本刑為3 年以上有期
    徒刑或高等法院管轄第一審案件以外之罪，其於準備程序期
    日就被訴事實為有罪之陳述，經本院告知簡式審判程式之旨
    ，並聽取公訴人及被告之意見後，經合議庭依刑事訴訟法第
    273 條之1 第1 項規定，裁定由受命法官獨任進行簡式審判
    程序，是依刑事訴訟法第273 條之2 規定，本件之證據調查
    ，不受同法第159 條第1 項、第161 條之2 、第161 條之3
    、第163 條之1 及第164 條至第170 條規定之限制，合先敘
    明。
二、按毒品危害防制條例於民國92年7 月9 日修正公布，自93年
    1 月9 日施行，其中第20條、第23條將施用毒品之刑事處遇
    程序，區分為「初犯」及「5 年內再犯」、「5 年後再犯」
    。依其立法理由之說明：「初犯」，經觀察、勒戒或強制戒
    治後，應為不起訴處分或不付審理之裁定；經觀察、勒戒或
    強制戒治執行完畢釋放後，「5 年內再犯」者，因其再犯率
    甚高，原實施之觀察、勒戒及強制戒治既已無法收其實效，
    爰依法追訴或裁定交付審理。至於經觀察、勒戒或強制戒治
    執行完畢釋放後，「5 年後再犯」者，前所實施之觀察、勒
    戒或強制戒治已足以遮斷其施用毒品之毒癮，為期自新及協
    助其斷除毒癮，仍適用「初犯」規定，先經觀察、勒戒或強
    制戒治之程序。從而依修正後之規定，僅限於「初犯」及「
    5 年後再犯」2 種情形，始應先經觀察、勒戒或強制戒治程
    序。倘被告於5 年內已再犯，經依法追訴處罰，縱其第3 次
    （或第3 次以上）再度施用毒品之時間，在初犯經觀察、勒
    戒或強制戒治執行完畢釋放5 年以後，已不合於「5 年後再
    犯」之規定，且因已於「5 年內再犯」，顯見其再犯率甚高
    ，原實施觀察、勒戒或強制戒治，已無法收其實效，即應依
    該條例第10條處罰（最高法院95年度第7 次刑事庭會議決議
    意旨參照）。
三、前揭犯罪事實，業據被告甲○○迭於警詢、偵訊及本院審理
    時坦承不諱，且其於96年8 月30日20時20分許經警採尿送驗
    ，檢驗結果確呈嗎啡（即海洛因代謝物）陽性反應，此有正
    修科技大學超微量研究科技中心檢驗報告及屏東縣警察局內
    埔分局真實姓名對照表各1 紙附卷為憑，足證被告上開自白
    與事實相符，堪以認定。又被告前於89年間因施用毒品案件
    ，經本院裁定送觀察、勒戒後，因認有繼續施用毒品之傾向
    ，再經本院以89年毒聲字第2036號裁定令入戒治處所施以強
    制戒治1 年，於90年8 月6 日執行完畢釋放；復於上開強制
    戒治執行完畢釋放後5 年內之91年6 月15日至93年2 月23日
    因再犯施用毒品案件，經本院以93年度訴字第162 號判決判
    處應執行有期徒刑1 年6月確定；及於95年5 月初至同年月
    28日因施用毒品案件，經本院以95年度訴字第625 號判決判
    處應執行有期徒刑1 年10月確定，有臺灣高等法院被告前案
    紀錄表、臺灣屏東地方法院檢察署刑案資料查註紀錄表暨全
    國施用毒品案件紀錄表、本院93年度訴字第162 號、95年度
    訴字第625 號判決各1 份在卷可稽。是被告於強制戒治執行
    完畢後，5 年以內已再犯施用毒品犯行，並經依法追訴處罰
    後，復犯本件施用第一級毒品之事證明確，堪以認定，揆諸
    前開說明，自應依毒品危害防制條例第10條第1 項規定處罰
    之。
四、查海洛因係毒品危害防制條例第2 條第2 項第1 款所稱之第
    一級毒品，不得持有及施用，是核被告所為，係犯毒品危害
    防制條例第10條第1 項之施用第一級毒品罪。其施用前、後
    持有第一級毒品之低度行為，應為其施用之高度行為所吸收
    ，不另論罪。被告前於93年間因搶奪、違反毒品危害防制條
    例等案件，經本院分別以93年度訴字第92號判決判處有期徒
    刑8 月，及以93年度訴字第162 號判決判處應執行有期徒刑
    1 年6 月確定，2 案接續執行，於95年3 月21日因縮短刑期
    假釋出獄，所餘刑期付保護管束，嗣於95年5 月21日保護管
    束期滿，未經撤銷假釋，所餘刑期以已執行完畢論；又於95
    年間因違反毒品危害防制條例案件，經本院以95年度訴字第
    625 號判決判處應執行有期徒刑1 年10月確定，嗣經本院以
    96年度聲減字第556 號裁定減刑減為應執行有期徒刑11月確
    定，而於96年7 月16日執行完畢，有臺灣高等法院被告前案
    紀錄表1 份為憑，其於有期徒刑執行完畢後，5 年以內故意
    再犯本件有期徒刑以上之罪，為累犯，應依刑法第47條第1
    項規定加重其刑。爰審酌被告素行不佳，前已因多次施用毒
    品犯行經判處罪刑，有卷附被告前案紀錄表可參，竟仍未戒
    除施用毒品之惡習，復於減刑出獄後即再施用第一級毒品，
    不知珍惜更新向善之機，戕害身心甚鉅，惟念其施用毒品乃
    戕害自己之健康，尚未危及他人，及犯後尚能坦承犯行之態
    度等一切情狀，量處如主文所示之刑。
據上論斷，應依刑事訴訟法第273 條之1 第1 項、第299 條第1
項前段，毒品危害防制條例第10條第1 項，刑法第11條前段、第
47條第1 項，判決如主文。
本案經檢察官乙○○到庭執行職務。
中　　華　　民　　國　　96　　年　　12　　月　　27　　日
                        刑事第五庭  法  官  李宜娟
以上正本證明與原本無異。
如不服本判決應於收受本判決送達後10日內向本院提出上訴書狀
，其未敘述上訴理由者，應於上訴期間屆滿後20日內向本院補提
理由書狀（均須按他造當事人之人數附繕本）「切勿逕送上級法
院」
中　　華　　民　　國　　96　　年　　12　　月　　27　　日
                                    書記官  孫秀桃
附錄本案論罪科刑法條
毒品危害防制條例第10條第1條：
施用第一級毒品者，處6月以上5年以下有期徒刑。
